臺灣彰化地方法院刑事判決　　　　　　　　　　　　　九十三年度訴字第五三號
　　公　訴　人　臺灣彰化地方法院檢察署檢察官
　　被　　　告　甲○○
右列被告因違反毒品危害防制條例案件，經檢察官提起公訴（九十三年度毒偵字第一
００二號）及併案審理（九十三年度毒偵字第一五一０號），於本院準備程序中，被
告就被訴及併案事實均為有罪之陳述，經裁定改行簡式審判程序，本院判決如左：
    主  文
甲○○連續施用第一級毒品，累犯，處有期徒刑拾月。扣案之注射針筒壹支沒收，扣
案之海洛因貳包（其中一包淨重零點零伍公克、空包裝重零點壹捌公克；另一包淨重
零點零伍公克、空包裝重零點肆貳公克），均沒收銷燬之；又連續施用第二級毒品，
累犯，處有期徒刑伍月，扣案之玻璃吸管壹支沒收，扣案之甲基安非他命壹包（毛重
零點伍公克），沒收銷燬之；應執行有期徒刑壹年貳月，扣案之注射針筒壹支、玻璃
吸管壹支均沒收；扣案之海洛因貳包（其中一包淨重零點零伍公克、空包裝重零點壹
捌公克；另一包淨重零點零伍公克、空包裝重零點肆貳公克）、甲基安非他命壹包（
毛重零點伍公克），均沒收銷燬之。
    事  實
一、甲○○曾於民國八十六年間，因違反肅清煙毒條例案件及妨害自由等案件，經本
    院分以八十六年度訴字第一九五號及八十六年度訴字第九六六號，各判處定應執
    行有期徒刑三年二月及定應執行有期徒刑六月確定，且該二罪另定應執行有期徒
    刑三年八月確定，送監執行，而於八十八年二月五日假釋付保護管束出監，惟因
    於保護管束期間再度施用毒品，經撤銷假釋入監執行殘刑，迄九十二年十月九日
    縮刑執行完畢。且其前另因施用毒品案件，經本院以八十七年度訴字第九五號裁
    定送觀察、勒戒後，認有繼續施用毒品傾向，再由本院以八十七年度訴字第九五
    號裁定令入勒戒處所施以強制戒治，嗣於九十年十二月十四日戒治期滿出監，並
    經本院以八十七年度訴字第九五號判決免刑，而於九十一年一月二十一日確定。
    詎其仍不知悔改，猶未能戒除毒癮，復於前揭強制戒治釋放後五年內，基於施用
    第一級毒品海洛因之概括犯意，自九十三年一月間某日起至九十三年五月十三日
    止，在其位於彰化縣埔心鄉○○村○○路一二四號住處，以將海洛因摻水置入其
    所有針筒注射及將海洛因摻入香煙中點燃吸煙之施用方式，每二天施用一次，連
    續施用第一級毒品海洛因多次；其另基於施用第二級毒品甲基安非他命（起訴書
    誤載為安非他命）之概括犯意，亦於上開期間，在其前揭住處，以將甲基安非他
    命置於其所有玻璃吸管中燒烤吸煙之方式，每二天施用一次，連續施用第二級毒
    品甲基安非他命多次。嗣於(一)九十三年四月六日上午十一時許，為警持本院核發
    搜索票至其前址住處搜索，當場查獲甲○○所有供施用海洛因之注射針筒一支、
    供施用甲基安非他命之玻璃吸管一支、海洛因一包（淨重０‧０五公克、空包裝
    重０‧一八公克）、甲基安非他命一包（毛重０‧五公克）；(二)九十三年五月十
    四日下午五時三十分許，亦經警持本院核發搜索票至其前址住處搜索，當場查獲
    甲○○所有供施用之海洛因一包（淨重０‧０五公克、空包裝重０‧四二公克）
    ，而查知上情。
二、案經彰化縣警察局員林分局報告臺灣彰化地方法院檢察署檢察官偵查起訴；及彰
    化縣警察局溪湖分局報告臺灣彰化地方法院檢察署檢察官併案審理。
    理  由
一、按除被告所犯為死刑、無期徒刑、最輕本刑為三年以上有期徒刑之罪或高等法院
    管轄第一審案件者外，於前條第一項程序進行中，被告先就被訴事實為有罪之陳
    述時，審判長得告知被告簡式審判程序之旨，並聽取當事人、代理人、辯護人及
    輔佐人之意見後，裁定進行簡式審判程序；除簡式審判程序及簡易程序案件外，
    第一審應行合議審判，刑事訴訟法第二百七十三條之一第一項、第二百八十四條
    之一分別定有明文。本件被告甲○○所涉係死刑、無期徒刑、最輕本刑為三年以
    上有期徒刑之罪或高等法院管轄第一審案件以外之罪，並於本院行準備程序時就
    被訴及併案事實均為有罪之陳述，本院合議庭依前揭規定，經評議結果，裁定改
    由受命法官獨任行簡式審判程序，先予敘明。
二、右揭犯罪事實，業據被告甲○○於本院審理時坦承不諱，且其於九十三年四月六
    日、同年五月十四日經警採尿送驗結果，均呈甲基安非他命及嗎啡陽性反應，此
    有彰化縣警察局委託檢驗尿液代號與真實姓名對照認證單共二紙及彰化縣衛生局
    九十三年四月十九日、九十三年五月二十四日煙毒尿液檢驗成績書各一紙附卷可
    稽（見溪湖分局警卷、一００二號毒偵卷第二五頁、第五０頁、一五一０號毒偵
    卷第一八頁），而扣案之白粉二包，經警送法務部調查局鑑定結果，其中一包含
    第一級第六項毒品海洛因成分，淨重０‧０五公克（空包裝重０‧一八公克）；
    另一包亦含第一級第六項毒品海洛因成分，淨重０‧０五公克（空包裝重０‧四
    二公克），此有該局九十三年四月二十七日、九十三年六月九日調科壹字第一四
    ００一００七七號、調科壹字第一四００一０二０六號鑑定通知書各一紙在卷可
    稽（均見本院卷），是尚有注射針筒一支、玻璃吸管一支、海洛因二包（其中一
    包淨重０‧０五公克、空包裝重０‧一八公克；另一包淨重０‧０五公克、空包
    裝重０‧四二公克）、甲基安非他命一包（毛重０‧五公克），扣案足資佐證，
    是被告自白核與事實相符。又被告前因施用毒品案件，經本院以八十七年度訴字
    第九五號裁定送觀察、勒戒後，認有繼續施用毒品傾向，再由本院以八十七年度
    訴字第九五號裁定令入勒戒處所施以強制戒治，嗣於九十年十二月十四日戒治期
    滿出監，並經本院以八十七年度訴字第九五號判決免刑，而於九十一年一月二十
    一日確定等情，有臺灣高等法院被告全國前案紀錄表存卷可按，其於強制戒治執
    行完畢五年內，再犯本件毒品危害防制條例第十條之罪，事證明確，其犯行洵堪
    認定，應依法論科。
三、查被告前因施用毒品案件，經強制戒治執行期滿釋放，復於五年內再度施用第一
    級毒品海洛因及第二級毒品甲基安非他命，核其所為，係犯毒品危害防制條例第
    十條第一項之施用第一級毒品罪及同條第二項之施用第二級毒品罪。被告於施用
    第一級毒品、第二級毒品前後持有海洛因及甲基安非他命之低度行為，分為施用
    之高度行為所吸收，均不另論罪。被告先後多次施用海洛因或安非他命之犯行，
    時間緊接，所犯各構成要件相同之罪名，顯分係基於概括犯意反覆為之，各為連
    續犯，依法均應論以一罪，並加重其刑。被告所犯上開二罪，犯意各別，行為互
    殊，應予分論併罰。又被告自九十三年一月間某日起至九十三年三月上旬某日，
    及九十三年四月七日起至九十三年五月十三日止，期間多次施用第一級毒品海洛
    因及第二級毒品甲基安非他命之犯行，雖均未經起訴書載明，然因該部分（包含
    併案審理部分），與經起訴書載明部分均具連續犯之裁判上一罪關係，各為起訴
    效力所及，基於審判不可分，本院自應一併審理。又查被告前曾於八十六年間，
    因違反肅清煙毒條例案件及妨害自由等案件，經本院分以八十六年度訴字第一九
    五號及八十六年度訴字第九六六號，各判處定應執行有期徒刑三年二月及定應執
    行有期徒刑六月確定，且該二罪另定應執行有期徒刑三年八月確定，送監執行，
    而於八十八年二月五日假釋付保護管束出監，惟因於保護管束期間再度施用毒品
    ，經撤銷假釋入監執行殘刑，迄九十二年十月九日縮刑執行完畢等情，有臺灣高
    等法院被告全國前案紀錄表在卷可佐，其受此有期徒刑執行完畢後，五年以內再
    犯本件有期徒刑以上之罪，各應依累犯規定遞加重其刑。爰審酌被告已因施用毒
    品案件，經歷強制戒治處遇措施，卻未能知所收斂而遠離毒害，戒毒意志尚非堅
    定，品行非端，惟念及被告於犯罪後尚能坦承犯行，態度堪稱良好，且施用毒品
    固戕害個人健康至深，然就他人權益之侵害仍屬有限，及其犯罪目的、手段及施
    用毒品次數等一切情狀，核情各量處如主文所示之刑，並定應執行刑。扣案之注
    射針筒一支、玻璃吸管一支，均為被告所有，分供其施用第一級毒品海洛因及第
    二級毒品甲基安非他命所用之物，業據被告自承在卷，且前開物品均非屬專供施
    用毒品之器具，應依刑法第三十八條第一項第二款規定，宣告沒收之；又扣案之
    海洛因二包（其中一包淨重０‧０五公克、空包裝重０‧一八公克；另一包淨重
    ０‧０五公克、空包裝重０‧四二公克）、甲基安非他命一包（毛重０‧五公克
    ），均為供被告施用而查獲之毒品，應依毒品危害防制條例第十八條第一項前段
    規定，沒收銷燬之。
據上論斷，應依刑事訴訟法第二百七十三條之一第一項、第二百九十九條第一項前段
，毒品危害防制條例第十條第一項、第二項、第十八條第一項前段，刑法第十一條前
段、第五十六條、第四十七條、第五十一條第五款、第三十八條第一項第二款，判決
如主文。
本案經檢察官吳怡盈到庭執行職務
中　　　華　　　民　　　國　　九十三　　年　　　七　　　月　　 十二 　　日
                                臺灣彰化地方法院刑事第三庭
                                    法      官  簡 婉 倫
右正本證明與原本無異。
如不服本判決，應於判決送達後十日內，向本院提出上訴狀( 須附繕本 )。
                                    法院書記官  林 盛 輝
中　　　華　　　民　　　國　　九十三　　年　　　七　　　月　　 十二 　　日
毒品危害防制條例第十條
施用第一級毒品者，處六月以上五年以下有期徒刑。
施用第二級毒品者，處三年以下有期徒刑。
